VALTER PEREIRA DOS REIS

Santo André – SP Tel: 11 – 97105-0880

E-mail: valter.reis@gmail.com

Linkedin: https://www.linkedin.com/in/valter-reis-39b6ba29/

ANALISTA DE SISTEMAS

Atuando na área **tecnologia** contando com 25 anos de experiência na prestação de serviços em telecomunicações e meios de pagamento para empresas de pequeno, médio e grande porte. Estou focando meus estudos na área de desenvolvimento FRONT-END e Segurança da Informação e buscando uma nova oportunidade.

EXPERIÊNCIA PROFISSIONAL:

C6 BANK S.A

Analista de Operações – 07/06/2021 – 05/07/2022. São Paulo – SP.

- Atuando em meios de pagamento;
- Responsável pela configuração, instalação, manutenção e correção de software TEF Transferência Eletrônica de Fundos;
- Responsável por integrar o TEF as adquirentes contratadas pelos clientes;
- Responsável pela configuração, instalação do PIX C6 Bank e PIX Itaú as nossas plataformas de pagamento;
- Responsável por configurar link de pagamento as nossas plataformas;
- Responsável por configurar e corrigir falhas em carteiras digitais dos clientes;
- Responsável por analisar todo cenário, coletar logs e analisa-los, identificar falhas e solucionar ou indicar a solução para as áreas, parceiros, adquirentes ou automação responsável pela correção;
- Responsável em conectar, integrar e simplificar o ecossistema de meios de pagamento;

TIM S.A

Analista de Rede e de Comunicações de Dados – 19/12/2011 – 10/12/2018 Santo André – SP.

- Atuando no Core Business da operadora de telefônica móvel TIM S.A;
- Responsável por monitorar todo tráfego e efetuar troubleshooting na rede de voz e dados (2G, 3G e 4G);
- Responsável por identificar elementos/equipamentos e serviços da rede com baixo desempenho e efetuar atualizações ou correções preventiva;
- Desenvolver material das soluções referente as falhas mapeadas em ambiente de produção;
- Participação de reuniões de planejamento e desenvolvimento com clientes internos e externos visando entregar um serviço de qualidade;

ERICSSON GESTÃO E SERVIÇOS DE TELECOMUNICAÇÕES LTDA

Técnico de Comunicação de Dados – 05/09/2011 – 09/12/2011 São Paulo – SP.

- Atuando no Core Business da operadora de telefônica móvel **TIM S.A**;
- Responsável por monitorar todo tráfego e efetuar troubleshooting na rede de voz e dados (2G, 3G e 4G), utilizando a ferramenta NETCOOL para reportar falhas;
- Responsável por analisar os alarmes reportados pela ferramenta de monitoração;
- Responsável por efetuar troubleshooting ou abrir ticket de correção para as equipes de campo;
- Responsável por acompanhar o ticket desde sua abertura até encerramento e informar a solução;
- Elaborar relatório, informando as falhas ocorridas, suas correções ou se foi necessário direcionar o ticket para uma outra área;

TSA INFORMÁTICA LTDA

Analista de Desenvolvimento de Sistemas – **09/05/2011 – 22/06/2011** São Paulo – SP.

- Empresa de pequeno porte, com foco em automação bancária;
- Responsável por configurar e instalar equipamentos de venda POS POINT OF SALE;
- Responsável por corrigir falhas apresentada pelos POS;
- Responsável pelo suporte as equipes de campo e cliente final;
- Responsável por elaborar manuais de configuração, instalação e manutenção de equipamentos;
- Responsável por monitorar toda logística desde a solicitação a entrega do POS ao cliente final;

ERICSSON GESTÃO E SERVIÇOS DE TELECOMUNICAÇÕES LTDA

Técnico de Comunicação de Dados – 16/12/2009 – 08/04/2010 São Paulo – SP

- Atuando na Rede de Acesso da operadora de telefonia móvel VIVO S.A;
- Responsável por monitorar a rede de dados TDMA, CDMA;
- Responsável por monitorar e testar a rede de dados GSM, GPRS, EDGE, 2G, 2.5G;
- Responsável por analisar e tratar os alarmes reportados pela ferramenta de monitoração TEMIP;
- Responsável por abrir ticket para a tratativa das equipes de campo;
- Responsável por acompanhar o ticket desde sua abertura até encerramento;
- Elaborar relatório diário, informando as falhas ocorridas, suas correções ou área que está atuando na falha;

BEMATECH S.A

Analista de Suporte – 05/05/2008 – 14/12/2009 Santo André – SP

- Multinacional brasileira especializada em serviços de automação bancária;
- Responsável por analisar e elaborar soluções voltada as adquirentes/bandeiras de cartões de crédito, débito e vouchers;
- Suporte a infraestrutura, impressora fiscal, e a equipamentos POS POINT OF SALE;
- Responsável por instalar e configurar software de Transferência Eletrônica de Fundos TEF;
- Responsável por corrigir falhas apresentadas pelos POS;
- Responsável pelo suporte as equipes de campo e parceiros;
- Responsável por efetuar treinamentos remoto ou in loco;
- Responsável por acompanhar projetos de instalação em todo território nacional;

CONSOFT CONSULTORIA E SISTEMAS LTDA

Técnico de Comunicação de Dados – 02/01/2006 - 11/10/2007 São Paulo – SP

- Atuando na Rede de Acesso da operadora de telefonia móvel VIVO S.A;
- Responsável por monitorar a rede de dados TDMA, CDMA;
- Participando da implantação das tecnologias GSM, GPRS, EDGE, 2G, 2.5G;
- Responsável por analisar os alarmes reportado pela ferramenta de monitoração TEMIP;
- Responsável por monitorar todo tráfego e efetuar troubleshooting na rede de voz e dados;
- Responsável por abrir ticket de correção para as equipes de campo;
- Acompanhar o ticket desde sua abertura até encerramento e informar a solução;
- Elaborar relatório diário, informando as falhas ocorridas, suas correções ou área que está atuando na falha;

TELEDATATECNOLOGIA EM CONECTIVIDADE EIRELEI

Técnico de Comunicação de Dados - TLD - 12/01/2005 - 29/04/2005

- Atuando na Rede de Acesso da operadora de telefonia móvel VIVO S.A;
- Responsável por monitorar a rede de dados TDMA, CDMA;
- Responsável por analisar os alarmes reportados pela ferramenta de monitoração TEMIP;
- Responsável por efetuar troubleshooting ou abrir ticket de correção para as equipes de campo;
- Acompanhar o ticket desde sua abertura até encerramento e informar a solução;
- Elaborar relatório diário, informando as falhas ocorridas, suas correções ou área que está atuando na falha;

FORMAÇÃO:

CUFSA – CENTRO UNIVERSITÁRIO FUNDAÇÃO SANTO ANDRÉ

Bacharel em Sistemas de Informação: 2006 – 2010;

COLÉGIO DR. CLÓVIS BEVILÁCQUA – SANTO ANDRÉ

técnico Eletrônica: 2000 – 2001;

CURSOS COMPLEMENTARES:

PATO ACADEMY – BUG BOUNTY – CURSANDO:

Curso voltado a Segurança da Informação e Hacking, objetivo analisar, entender, constatar, confirmar, testar e reportar as possíveis falhas encontradas nas Aplicações Web para o time de desenvolvedores.

- Protocolo HTTP e HTTPS;
- Aplicações WEB;
- CLIENT e SERVER;
- Teste BLACK BOX;
- Mapear Aplicações WEB;
- Identificar Vulnerabilidades;
- Conceitos de Segurança da informação;

SENAI – SERVIÇO NACIONAL DE APRENDIZAGEM INDUSTRIAL – 2023:

Implantação e Análise de Dados em Nuvem Microsoft DP-900 – 40h.

- Módulo 1: Visão Geral do Microsoft DP-900;
- Módulo 2: Conceito Gerais de Dados em Nuvem;
- Módulo 3: Banco de Dados Relacional;
- Módulo 4: Banco de Dados não Relacional;
- Módulo 5: Introdução ao SQLite Studio;
- Módulo 6: Criar Banco de Dados no Azure;
- Módulo 7: Análise de Dados;
- Módulo 8: Criar Dashboard com Power BI;

SENAI – SERVIÇO NACIONAL DE APRENDIZAGEM INDUSTRIAL – 2022:

AWS Academy Cloud Foundations – Course Introduction Student Guide - 40h.

- Módulo 1: Visão Geral dos Conceitos em Nuvem;
- Módulo 2: Economia e Faturamento da Nuvem;
- Módulo 3: Visão Geral da Infraestrutura Global da AWS;
- Módulo 4: Segurança na Nuvem;
- Módulo 5: Redes e Entrega de Conteúdo;
- Módulo 6: Computação;
- Módulo 7: Armazenamento;
- Módulo 8: Banco de Dados;
- Módulo 9: Auto Scalinge Monitoramento;

SENAI – SERVIÇO NACIONAL DE APRENDIZAGEM INDUSTRIAL – 2021:

Curso voltado ao Desenvolvimento front-end. seus protocolos, estrutura da rede, diferenças entre as linguagens HTML, CSS e JS, organização do ambiente de desenvolvimento, suas extensões, plug-ins e as ferramentas Git e GitHub.

- Desenvolvedor FRONT-END (80horas)
- HTML5;
- CSS3;
- JAVASCRIPT;
- DOM DOCUMENT OBETCT MODEL;
- ECMASCRIPT;

GPTI - GRANDE PORTE TI - 2010:

Curso voltado ao desenvolvimento MAINFRAME/COBOL sua estrutura, linguagem de programação e as técnicas utilizadas no mercado.

- Formação Desenvolvedor MAINFRAME I (100 Horas)
- Lógica de programação;
- TSO TIME SHARING OPTIONS;
- JCL JOB CONTROL LANGUAGE;
- COBOL COMMON BUSINESS ORIENTED LANGUAGE;